# 结算选择权的衍生工具

提问人：无无极极 011 时间：2021-06-05 22:50:26
国际准则规定（中国的新金融工具准则也是这么照抄的）：对于存在结算选择权的衍生工具（例如，合同规定发行方或持有方能选择以现金净额或以发行股份交换现金等方式进行结算的衍生工具），发行方应当将其确认为金融负债或金融资产，如果可供选择的结算方式均表明该衍生工具应当确认为权益工具，则应当确认为权益工具。
问题: 国际准则为什么会这么规定？一般来说，满足固定换固定条件的衍生工具，应该被分类为权益工具。而存在结算选择权的衍生工具，选择权在于发行方，并不能说发行方一定会选择以现金净额结算。为什么国际准则会一刀切的规定这种情况要被分类为金融负债？
举例来说，可转债可以存在结算选择权，即企业自主选择是发股满足转换需求，还是用现金支付给可转债投资人。似乎国内一般没有这种结算选择权？而美国公司会有？为什么会有这种区别？
美国准则对这个问题是否也是一样的规定？

回答人：chenyiwei
这里的结算选择权是“合同规定发行方或持有方能选择以现金净额或以发行股份交换现金等方式进行结算”，更重要的是选择权在持有方的情形。因此根据《企业会计准则第 37 号——金融工具列报》第十二条规定，发行方应确认为金融负债。
如果该选择权是发行方单方面享有的，发行方通过行使该选择权足以避免以现金净额或以发行股份交换现金等方式进行结算的，则可以认定为权益工具。

提问人：无无极极 011 时间：2021-06-10 22:38:59
老师， 2020 年cpa教材，是这么说的
屏幕截图 2021-06-10 223712.png (171.87 KB, 下载次数: 3)
2021-6-10 22:38 上传
请问是否与老师说的不一样？

回答人：chenyiwei
此处的发行方选择权是现金结算，即发行方和持有方都有权要求以现金结算。这种情况下当然是金融负债。但如果发行方有权单方面选择权益结算且满足“固定换固定”要求的，则属于权益工具，除非转换权明确不现实。